【裁判字號】    98,訴,68
【裁判日期】    980313
【裁判案由】    毒品危害防制條例
【裁判全文】
臺灣臺北地方法院刑事判決                98年度訴字第68號
公  訴  人  臺灣臺北地方法院檢察署檢察官
被      告  甲○○
上列被告因違反毒品危害防制條例案件，經檢察官提起公訴（96
年度毒偵字第3233號），被告於準備程序中就被訴事實為有罪之
陳述，經本院合議庭裁定由受命法官獨任改用簡式審判程序，判
決如下：
    主    文
甲○○施用第一級毒品，累犯，處有期徒刑拾壹月。
    事    實
一、甲○○曾有竊盜、違反藥事法、軍法逃亡、公共危險、偽造
    文書及多次違反麻醉藥品管理條例、毒品危害防制條例而為
    法院判決有罪確定之紀錄。亦於民國九十二年間，因施用第
    二級毒品安非他命案件，經臺灣基隆地方法院以九十二年度
    毒聲字第一一七號裁定令入勒戒處所施以觀察、勒戒後，因
    無繼續施用毒品之傾向，在九十二年三月五日釋放出所，並
    經臺灣基隆地方法院檢察署檢察官於九十二年三月四日以九
    十二年度毒偵字第一三一號為不起訴處分確定。但又施用第
    二級毒品，經本院以九十二年度毒聲字第一七三一號裁定令
    入勒戒處所施以觀察、勒戒後，刑事責任方面，則經本院以
    九十三年簡上字第一七五號判決判處有期徒刑八月確定。嗣
    另因違反毒品危害防制條例（施用毒品）、違反毒品危害防
    制條例案件（轉讓毒品）、偽造文書、違反毒品危害防制條
    例案件（施用毒品）為法院判決有罪確定，並為本院以九十
    五年度聲字第四○號裁定應執行刑有期徒刑二年八月確定。
    之後因適用中華民國九十六年罪犯減刑條例，經本院以九十
    六年度聲減字第二八五五號裁定減刑並另定其應執行刑為有
    期徒刑一年四月確定，九十七年五月二十六日縮刑期滿執行
    完畢，翌日出監。竟不知悔改，於前開施用毒品犯行遭判處
    之徒刑執行完畢後五年內之九十七年八月十九日上午十時前
    之該日某時，在臺北縣新店市○○路的河堤旁某處，以將甲
    基安非他命晶體及海洛因粉末一起放入玻璃球內燒烤產生煙
    霧吸食方式，施用第一級毒品及第二級毒品。經警於同日十
    時許在臺北縣新店市○○路○段二三五號四樓查獲。
三、案經臺北縣政府警察局新店分局報告臺灣臺北地方法院檢察
    署檢察官偵查起訴。於本院準備程序進行中，甲○○就被訴
    事實為有罪之陳述，經合議庭裁定由受命法官獨任行簡式審
    判程序。
    理    由
一、前揭事實，均業據被告甲○○坦承不諱，且經將被告為警查
    獲後採集之尿液送臺灣檢驗科技股份有限公司檢驗，呈甲基
    安非他命、鴉片類（嗎啡、可待因）陽性反應，此有該公司
    九十七年九月四日濫用藥物檢驗報告附卷可稽（偵查卷第二
    六頁參照），該公司分別以ＥＩＡ酵素免疫分析法、ＧＣ／
    ＭＳ氣相層析質譜儀分析法為初步、確認檢驗，其結果信而
    有徵，足為本院判斷之依據。第查被告曾因施用第二級毒品
    安非他命案件，經臺灣基隆地方法院以九十二年度毒聲字第
    一一七號裁定令入勒戒處所施以觀察、勒戒後，因無繼續施
    用毒品之傾向，在九十二年三月五日釋放出所，並經臺灣基
    隆地方法院檢察署檢察官於九十二年三月四日以九十二年度
    毒偵字第一三一號為不起訴處分確定。但又施用第二級毒品
    ，經本院以九十二年度毒聲字第一七三一號裁定令入勒戒處
    所施以觀察、勒戒後，刑事責任方面，則經本院以九十三年
    簡上字第一七五號判決判處有期徒刑八月確定。嗣另因違反
    毒品危害防制條例（施用毒品）、違反毒品危害防制條例案
    件（轉讓毒品）、偽造文書、違反毒品危害防制條例案件（
    施用毒品）為法院判決有罪確定，並為本院以九十五年度聲
    字第四○號裁定應執行刑有期徒刑二年八月確定。之後因適
    用中華民國九十六年罪犯減刑條例，經本院以九十六年度聲
    減字第二八五五號裁定減刑並另定其應執行刑為有期徒刑一
    年四月確定，九十七年五月二十六日縮刑期滿執行完畢，翌
    日出監。此有臺灣高等法院被告前案紀錄表在卷足證，亦核
    屬於觀察、勒戒或強制戒治執行完畢釋放後，五年內再犯第
    十條之罪之情形。被告犯行堪以認定。事證明確，應予論處
    。
二、查海洛因、甲基安非他命，依毒品危害防制條例第二條第二
    項第一款、第二款規定，分屬第一級、第二級毒品。核被告
    所為，係違反毒品危害防制條例第十條第一項、第二項之施
    用第一級毒品、第二級毒品之罪；被告持有第一級、第二級
    毒品海洛因、甲基安非他命之行為，各為施用第一級、第二
    級毒品之行為吸收，不另論罪。被告以一行為同時施用第一
    級、第二級毒品，屬一行為觸犯數罪名之想像競合犯，應依
    刑法第五十五條規定從一重施用第一級毒品罪論處。又被告
    有事實欄所載刑之執行紀錄，此有臺灣高等法院被告前案紀
    錄表附卷可證，其於受徒刑之執行完畢後，五年以內故意再
    犯本件有期徒刑以上之罪，為累犯，應依刑法第四十七條第
    一項規定加重其刑。爰審酌被告犯罪動機、目的、施用之毒
    品種類、到案後雖坦承犯行，但施用毒品之紀錄不少、素行
    非佳等一切情狀，量處如主文所示之刑，以資儆懲。至於被
    告用以施用第一級、第二級毒品之器具，係一般燈泡，且已
    丟棄滅失，此據被告陳明，不能沒收，附此敘明。
據上論斷，應依刑事訴訟法第二百七十三條之一第一項、第二百
九十九條第一項前段，毒品危害防制條例第十條第一項、第二項
，刑法第十一條前段、第五十五條、第四十七條第一項，判決如
主文。
本案經檢察官蔡偉逸到庭執行職務。
中    華    民    國    98    年     3    月    13    日
                  刑事第十庭      法  官  姚念慈
以上正本證明與原本無異。
如不服本判決，應於判決送達後十日內，檢具繕本向本院提出上
訴狀上訴於臺灣高等法院。
                                  書記官  劉芸珊
中    華    民    國    98    年     3    月    13    日
附錄本案論罪科刑法條全文：
毒品危害防制條例第十條
施用第一級毒品者，處六月以上五年以下有期徒刑。
施用第二級毒品者，處三年以下有期徒刑。


司法院資訊處製作；財團法人民間司法改革基金會備份。
